# 同一控制下合并报表还原留存收益问题

提问人：ahwucheng 时间：2011-03-16 09:12:49
是的，照样还原，即减少留存收益同时增加资本公积。相当于把被合并方历史上合并日之前的累积亏损减少合并层面的留存收益。

回答人：chenyiwei
是的，照样还原，即减少留存收益同时增加资本公积。相当于把被合并方历史上合并日之前的累积亏损减少合并层面的留存收益。